<!doctype html>
<html lang="is" dir="ltr" class="docs-wrapper docs-doc-page docs-version-current plugin-docs plugin-id-default docs-doc-id-verbs/past">
<head>
<meta charset="UTF-8">
<meta name="generator" content="Docusaurus v2.4.0">
<title data-rh="true">√û√°t√≠√∞ | Icelandic Grammar Reference</title><meta data-rh="true" name="viewport" content="width=device-width,initial-scale=1"><meta data-rh="true" name="twitter:card" content="summary_large_image"><meta data-rh="true" property="og:image" content="https://icelandicgrammar.com/is/img/share-image.jpg"><meta data-rh="true" name="twitter:image" content="https://icelandicgrammar.com/is/img/share-image.jpg"><meta data-rh="true" property="og:url" content="https://icelandicgrammar.com/is/docs/verbs/past"><meta data-rh="true" name="docusaurus_locale" content="is"><meta data-rh="true" name="docsearch:language" content="is"><meta data-rh="true" name="docusaurus_version" content="current"><meta data-rh="true" name="docusaurus_tag" content="docs-default-current"><meta data-rh="true" name="docsearch:version" content="current"><meta data-rh="true" name="docsearch:docusaurus_tag" content="docs-default-current"><meta data-rh="true" property="og:title" content="√û√°t√≠√∞ | Icelandic Grammar Reference"><meta data-rh="true" name="description" content="An explanation of how to form and use the past tense of verbs in Icelandic."><meta data-rh="true" property="og:description" content="An explanation of how to form and use the past tense of verbs in Icelandic."><link data-rh="true" rel="icon" href="/is/img/favicon.ico"><link data-rh="true" rel="canonical" href="https://icelandicgrammar.com/is/docs/verbs/past"><link data-rh="true" rel="alternate" href="https://icelandicgrammar.com/docs/verbs/past" hreflang="en-GB"><link data-rh="true" rel="alternate" href="https://icelandicgrammar.com/is/docs/verbs/past" hreflang="is"><link data-rh="true" rel="alternate" href="https://icelandicgrammar.com/docs/verbs/past" hreflang="x-default"><link rel="preconnect" href="https://www.google-analytics.com">
<script>window.ga=window.ga||function(){(ga.q=ga.q||[]).push(arguments)},ga.l=+new Date,ga("create","UA-223403548-1","auto"),ga("set","anonymizeIp",!0),ga("send","pageview")</script>
<script async src="https://www.google-analytics.com/analytics.js"></script>
<link rel="preconnect" href="https://www.google-analytics.com">
<link rel="preconnect" href="https://www.googletagmanager.com">
<script async src="https://www.googletagmanager.com/gtag/js?id=G-XVBCYPCC10"></script>
<script>function gtag(){dataLayer.push(arguments)}window.dataLayer=window.dataLayer||[],gtag("js",new Date),gtag("config","G-XVBCYPCC10",{anonymize_ip:!0})</script>


<link rel="stylesheet" href="https://cdn.jsdelivr.net/npm/pushfeedback@latest/dist/pushfeedback/pushfeedback.css"><link rel="stylesheet" href="/is/assets/css/styles.55bfc7d1.css">
<link rel="preload" href="/is/assets/js/runtime~main.f4acf949.js" as="script">
<link rel="preload" href="/is/assets/js/main.e3ca905a.js" as="script">
</head>
<body class="navigation-with-keyboard">
<script>!function(){function t(t){document.documentElement.setAttribute("data-theme",t)}var e=function(){var t=null;try{t=new URLSearchParams(window.location.search).get("docusaurus-theme")}catch(t){}return t}()||function(){var t=null;try{t=localStorage.getItem("theme")}catch(t){}return t}();t(null!==e?e:"light")}()</script><div id="__docusaurus">
<div role="region" aria-label="Skip to main content"><a class="skipToContent_fXgn" href="#docusaurus_skipToContent_fallback">Skip to main content</a></div><nav aria-label="Main" class="navbar navbar--fixed-top"><div class="navbar__inner"><div class="navbar__items"><button aria-label="Toggle navigation bar" aria-expanded="false" class="navbar__toggle clean-btn" type="button"><svg width="30" height="30" viewBox="0 0 30 30" aria-hidden="true"><path stroke="currentColor" stroke-linecap="round" stroke-miterlimit="10" stroke-width="2" d="M4 7h22M4 15h22M4 23h22"></path></svg></button><a class="navbar__brand" href="/is/"><div class="navbar__logo"><img src="/is/img/logo.svg" alt="M√°lfr√¶√∞ib√≥kin" class="themedImage_ToTc themedImage--light_HNdA"><img src="/is/img/logo.svg" alt="M√°lfr√¶√∞ib√≥kin" class="themedImage_ToTc themedImage--dark_i4oU"></div><b class="navbar__title text--truncate">M√°lfr√¶√∞ib√≥kin</b></a></div><div class="navbar__items navbar__items--right"><a href="https://www.paypal.com/donate/?business=STWJSD5NBXLPJ&amp;no_recurring=0&amp;item_name=Help+me+continue+to+offer+Icelandic+language+resources+for+free%21&amp;currency_code=GBP" target="_blank" rel="noopener noreferrer" class="navbar__item navbar__link button button--secondary">Styrkja verkefni√∞</a><div class="toggle_vylO colorModeToggle_DEke"><button class="clean-btn toggleButton_gllP toggleButtonDisabled_aARS" type="button" disabled="" title="Switch between dark and light mode (currently light mode)" aria-label="Switch between dark and light mode (currently light mode)" aria-live="polite"><svg viewBox="0 0 24 24" width="24" height="24" class="lightToggleIcon_pyhR"><path fill="currentColor" d="M12,9c1.65,0,3,1.35,3,3s-1.35,3-3,3s-3-1.35-3-3S10.35,9,12,9 M12,7c-2.76,0-5,2.24-5,5s2.24,5,5,5s5-2.24,5-5 S14.76,7,12,7L12,7z M2,13l2,0c0.55,0,1-0.45,1-1s-0.45-1-1-1l-2,0c-0.55,0-1,0.45-1,1S1.45,13,2,13z M20,13l2,0c0.55,0,1-0.45,1-1 s-0.45-1-1-1l-2,0c-0.55,0-1,0.45-1,1S19.45,13,20,13z M11,2v2c0,0.55,0.45,1,1,1s1-0.45,1-1V2c0-0.55-0.45-1-1-1S11,1.45,11,2z M11,20v2c0,0.55,0.45,1,1,1s1-0.45,1-1v-2c0-0.55-0.45-1-1-1C11.45,19,11,19.45,11,20z M5.99,4.58c-0.39-0.39-1.03-0.39-1.41,0 c-0.39,0.39-0.39,1.03,0,1.41l1.06,1.06c0.39,0.39,1.03,0.39,1.41,0s0.39-1.03,0-1.41L5.99,4.58z M18.36,16.95 c-0.39-0.39-1.03-0.39-1.41,0c-0.39,0.39-0.39,1.03,0,1.41l1.06,1.06c0.39,0.39,1.03,0.39,1.41,0c0.39-0.39,0.39-1.03,0-1.41 L18.36,16.95z M19.42,5.99c0.39-0.39,0.39-1.03,0-1.41c-0.39-0.39-1.03-0.39-1.41,0l-1.06,1.06c-0.39,0.39-0.39,1.03,0,1.41 s1.03,0.39,1.41,0L19.42,5.99z M7.05,18.36c0.39-0.39,0.39-1.03,0-1.41c-0.39-0.39-1.03-0.39-1.41,0l-1.06,1.06 c-0.39,0.39-0.39,1.03,0,1.41s1.03,0.39,1.41,0L7.05,18.36z"></path></svg><svg viewBox="0 0 24 24" width="24" height="24" class="darkToggleIcon_wfgR"><path fill="currentColor" d="M9.37,5.51C9.19,6.15,9.1,6.82,9.1,7.5c0,4.08,3.32,7.4,7.4,7.4c0.68,0,1.35-0.09,1.99-0.27C17.45,17.19,14.93,19,12,19 c-3.86,0-7-3.14-7-7C5,9.07,6.81,6.55,9.37,5.51z M12,3c-4.97,0-9,4.03-9,9s4.03,9,9,9s9-4.03,9-9c0-0.46-0.04-0.92-0.1-1.36 c-0.98,1.37-2.58,2.26-4.4,2.26c-2.98,0-5.4-2.42-5.4-5.4c0-1.81,0.89-3.42,2.26-4.4C12.92,3.04,12.46,3,12,3L12,3z"></path></svg></button></div><div class="searchBox_ZlJk"></div></div></div><div role="presentation" class="navbar-sidebar__backdrop"></div></nav><div id="docusaurus_skipToContent_fallback" class="main-wrapper mainWrapper_z2l0 docsWrapper_BCFX"><button aria-label="Scroll back to top" class="clean-btn theme-back-to-top-button backToTopButton_sjWU" type="button"></button><div class="docPage__5DB"><aside class="theme-doc-sidebar-container docSidebarContainer_b6E3"><div class="sidebarViewport_Xe31"><div class="sidebar_njMd"><nav aria-label="Docs sidebar" class="menu thin-scrollbar menu_SIkG"><ul class="theme-doc-sidebar-menu menu__list"><li class="theme-doc-sidebar-item-category theme-doc-sidebar-item-category-level-1 menu__list-item menu__list-item--collapsed"><div class="menu__list-item-collapsible"><a class="menu__link menu__link--sublist menu__link--sublist-caret" aria-expanded="false" href="/is/docs">Inngangur</a></div></li><li class="theme-doc-sidebar-item-category theme-doc-sidebar-item-category-level-1 menu__list-item menu__list-item--collapsed"><div class="menu__list-item-collapsible"><a class="menu__link menu__link--sublist menu__link--sublist-caret" aria-expanded="false" href="/is/docs/basics/alphabet">Grunnatri√∞i og frambur√∞ur</a></div></li><li class="theme-doc-sidebar-item-category theme-doc-sidebar-item-category-level-1 menu__list-item"><div class="menu__list-item-collapsible"><a class="menu__link menu__link--sublist menu__link--sublist-caret menu__link--active" aria-expanded="true" href="/is/docs/verbs/verb-intro">Sagnir</a></div><ul style="display:block;overflow:visible;height:auto" class="menu__list"><li class="theme-doc-sidebar-item-link theme-doc-sidebar-item-link-level-2 menu__list-item"><a class="menu__link" tabindex="0" href="/is/docs/verbs/verb-intro">Inngangur a√∞ s√∂gnum</a></li><li class="theme-doc-sidebar-item-category theme-doc-sidebar-item-category-level-2 menu__list-item"><div class="menu__list-item-collapsible"><a class="menu__link menu__link--sublist menu__link--sublist-caret menu__link--active" aria-expanded="true" tabindex="0" href="/is/docs/verbs/present">T√≠√∞ir</a></div><ul style="display:block;overflow:visible;height:auto" class="menu__list"><li class="theme-doc-sidebar-item-link theme-doc-sidebar-item-link-level-3 menu__list-item"><a class="menu__link" tabindex="0" href="/is/docs/verbs/present">N√∫t√≠√∞</a></li><li class="theme-doc-sidebar-item-link theme-doc-sidebar-item-link-level-3 menu__list-item"><a class="menu__link menu__link--active" aria-current="page" tabindex="0" href="/is/docs/verbs/past">√û√°t√≠√∞</a></li><li class="theme-doc-sidebar-item-link theme-doc-sidebar-item-link-level-3 menu__list-item"><a class="menu__link" tabindex="0" href="/is/docs/verbs/future">Future</a></li><li class="theme-doc-sidebar-item-link theme-doc-sidebar-item-link-level-3 menu__list-item"><a class="menu__link" tabindex="0" href="/is/docs/verbs/continuous">Continuous</a></li><li class="theme-doc-sidebar-item-link theme-doc-sidebar-item-link-level-3 menu__list-item"><a class="menu__link" tabindex="0" href="/is/docs/verbs/perfect">Perfect</a></li></ul></li><li class="theme-doc-sidebar-item-category theme-doc-sidebar-item-category-level-2 menu__list-item menu__list-item--collapsed"><div class="menu__list-item-collapsible"><a class="menu__link menu__link--sublist menu__link--sublist-caret" aria-expanded="false" tabindex="0" href="/is/docs/verbs/imperative">H√¶ttir</a></div></li><li class="theme-doc-sidebar-item-category theme-doc-sidebar-item-category-level-2 menu__list-item menu__list-item--collapsed"><div class="menu__list-item-collapsible"><a class="menu__link menu__link--sublist menu__link--sublist-caret" aria-expanded="false" tabindex="0" href="/is/docs/verbs/middle-voice">Mi√∞mynd og √æolmynd</a></div></li><li class="theme-doc-sidebar-item-category theme-doc-sidebar-item-category-level-2 menu__list-item menu__list-item--collapsed"><div class="menu__list-item-collapsible"><a class="menu__link menu__link--sublist menu__link--sublist-caret" aria-expanded="false" tabindex="0" href="/is/docs/verbs/present-participle">L√Ωsingarh√¶ttir</a></div></li><li class="theme-doc-sidebar-item-link theme-doc-sidebar-item-link-level-2 menu__list-item"><a class="menu__link" tabindex="0" href="/is/docs/verbs/modal">Modal verbs</a></li><li class="theme-doc-sidebar-item-link theme-doc-sidebar-item-link-level-2 menu__list-item"><a class="menu__link" tabindex="0" href="/is/docs/verbs/case-governance">Case governance</a></li></ul></li><li class="theme-doc-sidebar-item-category theme-doc-sidebar-item-category-level-1 menu__list-item menu__list-item--collapsed"><div class="menu__list-item-collapsible"><a class="menu__link menu__link--sublist menu__link--sublist-caret" aria-expanded="false" href="/is/docs/nouns/noun-intro">Nafnor√∞</a></div></li><li class="theme-doc-sidebar-item-category theme-doc-sidebar-item-category-level-1 menu__list-item menu__list-item--collapsed"><div class="menu__list-item-collapsible"><a class="menu__link menu__link--sublist menu__link--sublist-caret" aria-expanded="false" href="/is/docs/adjectives/adjective-intro">L√Ωsingaror√∞</a></div></li><li class="theme-doc-sidebar-item-category theme-doc-sidebar-item-category-level-1 menu__list-item menu__list-item--collapsed"><div class="menu__list-item-collapsible"><a class="menu__link menu__link--sublist menu__link--sublist-caret" aria-expanded="false" href="/is/docs/pronouns/pronoun-intro">Forn√∂fn</a></div></li><li class="theme-doc-sidebar-item-category theme-doc-sidebar-item-category-level-1 menu__list-item menu__list-item--collapsed"><div class="menu__list-item-collapsible"><a class="menu__link menu__link--sublist menu__link--sublist-caret" aria-expanded="false" href="/is/docs/prepositions/preposition-intro">Forsetningar</a></div></li><li class="theme-doc-sidebar-item-category theme-doc-sidebar-item-category-level-1 menu__list-item menu__list-item--collapsed"><div class="menu__list-item-collapsible"><a class="menu__link menu__link--sublist menu__link--sublist-caret" aria-expanded="false" href="/is/docs/adverbs/adverb-intro">Atviksor√∞</a></div></li><li class="theme-doc-sidebar-item-category theme-doc-sidebar-item-category-level-1 menu__list-item menu__list-item--collapsed"><div class="menu__list-item-collapsible"><a class="menu__link menu__link--sublist menu__link--sublist-caret" aria-expanded="false" href="/is/docs/syntax/syntax-intro">Setningafr√¶√∞i</a></div></li><li class="theme-doc-sidebar-item-category theme-doc-sidebar-item-category-level-1 menu__list-item menu__list-item--collapsed"><div class="menu__list-item-collapsible"><a class="menu__link menu__link--sublist menu__link--sublist-caret" aria-expanded="false" href="/is/docs/sound-changes/u-shift">Hlj√≥√∞v√∂rp</a></div></li><li class="theme-doc-sidebar-item-category theme-doc-sidebar-item-category-level-1 menu__list-item menu__list-item--collapsed"><div class="menu__list-item-collapsible"><a class="menu__link menu__link--sublist menu__link--sublist-caret" aria-expanded="false" href="/is/docs/reference/strong-verbs">Uppflettig√∂gn</a></div></li></ul></nav></div></div></aside><main class="docMainContainer_gTbr"><div class="container padding-top--md padding-bottom--lg"><div class="row"><div class="col docItemCol_VOVn"><div class="docItemContainer_Djhp"><article><div class="tocCollapsible_ETCw theme-doc-toc-mobile tocMobile_ITEo"><button type="button" class="clean-btn tocCollapsibleButton_TO0P">On this page</button></div><div class="theme-doc-markdown markdown"><header><h1>√û√°t√≠√∞</h1></header><h2 class="anchor anchorWithStickyNavbar_LWe7" id="notkun">Notkun<a href="#notkun" class="hash-link" aria-label="Direct link to Notkun" title="Direct link to Notkun">‚Äã</a></h2><p>‚¨ÖÔ∏è <strong>√û√°t√≠√∞</strong> er notu√∞ til a√∞ tala um eitthva√∞ sem ger√∞ist √≠ fort√≠√∞inni.„ÄÄTil d√¶mis:</p><blockquote><p><em>√âg <strong>keyr√∞i</strong> √≠ vinnu √≠ morgun.<br>Doug <strong>flutti</strong> til √çslands fyrir tuttugu √°rum.<br><strong>Fannstu</strong> lyklana √æ√≠na?</em></p></blockquote><p>√û√°t√≠√∞in er notu√∞ til a√∞ tala um eitthva√∞ sem er b√∫i√∞ a√∞ gerast, hvort sem √æa√∞ var fyrir 3 sek√∫ndum e√∞a 20 millj√≥n √°rum.</p><p>Unlike the <a href="/is/docs/verbs/present">present tense</a>, which can be used to talk about recurring events or the future, the past tense is decidedly for things that happened  <em>in the past</em>.</p><h2 class="anchor anchorWithStickyNavbar_LWe7" id="beyging">Beyging<a href="#beyging" class="hash-link" aria-label="Direct link to Beyging" title="Direct link to Beyging">‚Äã</a></h2><h3 class="anchor anchorWithStickyNavbar_LWe7" id="veikar-sagnir">Veikar sagnir<a href="#veikar-sagnir" class="hash-link" aria-label="Direct link to Veikar sagnir" title="Direct link to Veikar sagnir">‚Äã</a></h3><p>Each of the three groups of <strong><span class="term" id="term-weak verb">weak verbs<span id="tooltip-weak verb" class="tooltip" style="left:NaNpx">üáÆüá∏ <!-- -->veik s√∂gn</span></span></strong> forms its past tense differently, although they all share the common feature of adding an ending containing a ü¶∑ dental consonant (<em>√∞</em>, <em>d</em> or <em>t</em>).</p><p>√ç hverjum flokki veikra sagna er √æ√°t√≠√∞ myndu√∞ √° mismunandi h√°tt. Flokkarnir eiga √æa√∞ samt sameiginlegt a√∞ √æ√°t√≠√∞in er myndu√∞ me√∞ einhvers konar ü¶∑ tannhlj√≥√∞i (<em>√∞</em>, <em>d</em> e√∞a <em>t</em>). </p><h4 class="anchor anchorWithStickyNavbar_LWe7" id="1-flokkur-veikt">1. flokkur<a href="#1-flokkur-veikt" class="hash-link" aria-label="Direct link to 1. flokkur" title="Direct link to 1. flokkur">‚Äã</a></h4><p>1<!-- -->.<!-- --> flokks sagnir f√° alltaf s√©rhlj√≥√∞ (<em>a</em> e√∞a <em>u</em>) √≠ endingunni:</p><figure><table><tr><th></th><th colspan="2">Pers√≥na</th><th><em>a√∞ teikna</em></th><th><em>a√∞ byrja</em></th><th><em>a√∞ tala</em></th></tr><tr><th rowspan="3">Eintala</th><th>1.</th><td><em>√©g</em></td><td><em>teikn<strong>a√∞i</strong></em></td><td><em>byrj<strong>a√∞i</strong></em></td><td><em>tal<strong>a√∞i</strong></em></td></tr><tr><th>2.</th><td><em>√æ√∫</em></td><td><em>teikn<strong>a√∞ir</strong></em></td><td><em>byrj<strong>a√∞ir</strong></em></td><td><em>tal<strong>a√∞ir</strong></em></td></tr><tr><th>3.</th><td><em>hann<br>h√∫n<br>h√°n<br>√æa√∞</em></td><td><em>teikn<strong>a√∞i</strong></em></td><td><em>byrj<strong>a√∞i</strong></em></td><td><em>tal<strong>a√∞i</strong></em></td></tr><tr><th rowspan="3">Fleirtala</th><th>1.</th><td><em>vi√∞</em></td><td><em>teikn<strong>u√∞um</strong></em></td><td><em>byrj<strong>u√∞um</strong></em></td><td><em>t<span class="ushift">√∂</span>l<strong>u√∞um</strong></em></td></tr><tr><th>2.</th><td><em>√æi√∞</em></td><td><em>teikn<strong>u√∞u√∞</strong></em></td><td><em>byrj<strong>u√∞u√∞</strong></em></td><td><em>t<span class="ushift">√∂</span>l<strong>u√∞u√∞</strong></em></td></tr><tr><th>3.</th><td><em>√æeir<br>√æ√¶r<br>√æau</em></td><td><em>teikn<strong>u√∞u</strong></em></td><td><em>byrj<strong>u√∞u</strong></em></td><td><em>t<span class="ushift">√∂</span>l<strong>u√∞u</strong></em></td></tr></table></figure><div class="theme-admonition theme-admonition-info alert alert--info admonition_LlT9"><div class="admonitionHeading_tbUL"><span class="admonitionIcon_kALy"><svg viewBox="0 0 14 16"><path fill-rule="evenodd" d="M7 2.3c3.14 0 5.7 2.56 5.7 5.7s-2.56 5.7-5.7 5.7A5.71 5.71 0 0 1 1.3 8c0-3.14 2.56-5.7 5.7-5.7zM7 1C3.14 1 0 4.14 0 8s3.14 7 7 7 7-3.14 7-7-3.14-7-7-7zm1 3H6v5h2V4zm0 6H6v2h2v-2z"></path></svg></span>U-hlj√≥√∞varp</div><div class="admonitionContent_S0QG"><p>√ç fleirt√∂lunni (<em>vi√∞ t√∂lu√∞um</em>, <em>√æi√∞ t√∂lu√∞u√∞</em>, <em>√æau t√∂lu√∞u</em>) er m√∂guleiki √° U-hlj√≥√∞varpi af v√∂ldum <em>‚Äë<!-- -->u<!-- -->‚Äë</em> √≠ endingunni. Sj√° <a href="/is/docs/sound-changes/u-shift">U-hlj√≥√∞varp</a> fyrir reglurnar.</p></div></div><h4 class="anchor anchorWithStickyNavbar_LWe7" id="2-flokkur-veikt">2. flokkur<a href="#2-flokkur-veikt" class="hash-link" aria-label="Direct link to 2. flokkur" title="Direct link to 2. flokkur">‚Äã</a></h4><p>√û√°t√≠√∞ 2. flokks sagna er myndu√∞ me√∞ √æv√≠ a√∞ b√¶ta endingu vi√∞ stofninn sem inniheldur tannhlj√≥√∞ (<em>√∞</em>, <em>d</em> e√∞a <em>t</em>, sj√° <a href="#dental-suffixes">Tannhlj√≥√∞sendingar</a> h√©r fyrir ne√∞an). √ûa√∞ kemur ekkert s√©rhlj√≥√∞ milli stofnsins og endingarinnar:</p><figure><table><tr><th></th><th colspan="2">Pers√≥na</th><th><em>a√∞ stara</em></th><th><em>a√∞ gleyma</em></th><th><em>a√∞ benda</em></th></tr><tr><th rowspan="3">Eintala</th><th>1.</th><td><em>√©g</em></td><td><em>star<strong>√∞i</strong></em></td><td><em>gleym<strong>di</strong></em></td><td><em>ben<strong>ti</strong></em></td></tr><tr><th>2.</th><td><em>√æ√∫</em></td><td><em>star<strong>√∞ir</strong></em></td><td><em>gleym<strong>dir</strong></em></td><td><em>ben<strong>tir</strong></em></td></tr><tr><th>3.</th><td><em>hann<br>h√∫n<br>h√°n<br>√æa√∞</em></td><td><em>star<strong>√∞i</strong></em></td><td><em>gleym<strong>di</strong></em></td><td><em>ben<strong>ti</strong></em></td></tr><tr><th rowspan="3">Fleirtala</th><th>1.</th><td><em>vi√∞</em></td><td><em>st<span class="ushift">√∂</span>r<strong>√∞um</strong></em></td><td><em>gleym<strong>dum</strong></em></td><td><em>ben<strong>tum</strong></em></td></tr><tr><th>2.</th><td><em>√æi√∞</em></td><td><em>st<span class="ushift">√∂</span>r<strong>√∞u√∞</strong></em></td><td><em>gleym<strong>du√∞</strong></em></td><td><em>ben<strong>tu√∞</strong></em></td></tr><tr><th>3.</th><td><em>√æeir<br>√æ√¶r<br>√æau</em></td><td><em>st<span class="ushift">√∂</span>r<strong>√∞u</strong></em></td><td><em>gleym<strong>du</strong></em></td><td><em>ben<strong>tu</strong></em></td></tr></table></figure><div class="theme-admonition theme-admonition-info alert alert--info admonition_LlT9"><div class="admonitionHeading_tbUL"><span class="admonitionIcon_kALy"><svg viewBox="0 0 14 16"><path fill-rule="evenodd" d="M7 2.3c3.14 0 5.7 2.56 5.7 5.7s-2.56 5.7-5.7 5.7A5.71 5.71 0 0 1 1.3 8c0-3.14 2.56-5.7 5.7-5.7zM7 1C3.14 1 0 4.14 0 8s3.14 7 7 7 7-3.14 7-7-3.14-7-7-7zm1 3H6v5h2V4zm0 6H6v2h2v-2z"></path></svg></span>U-hlj√≥√∞varp</div><div class="admonitionContent_S0QG"><p>√ç fleirt√∂lunni (<em>vi√∞ st√∂r√∞um</em>, <em>√æi√∞ st√∂r√∞u√∞</em>, <em>√æau st√∂r√∞u</em>) er m√∂guleiki √° U-hlj√≥√∞varpi af v√∂ldum <em>‚Äë<!-- -->u<!-- -->‚Äë</em> √≠ endingunni.  Sj√° <a href="/is/docs/sound-changes/u-shift">U-hlj√≥√∞varp</a> fyrir reglurnar.</p></div></div><h4 class="anchor anchorWithStickyNavbar_LWe7" id="3-flokkur-veikt">3. flokkur<a href="#3-flokkur-veikt" class="hash-link" aria-label="Direct link to 3. flokkur" title="Direct link to 3. flokkur">‚Äã</a></h4><p>√û√°t√≠√∞ 3. flokks sagna er myndu√∞ me√∞ √æv√≠ a√∞:</p><ul><li>B√¶ta endingu vi√∞ stofninn sem inniheldur tannhlj√≥√∞ (<em>√∞</em>, <em>d</em> e√∞a <em>t</em>, sj√° <a href="#dental-suffixes">Tannhlj√≥√∞sendingar</a> h√©r fyrir ne√∞an). </li><li>Beita I-hlj√≥√∞varpi √° s√©rhlj√≥√∞i√∞ √≠ stofninum (<em>e</em> ‚Üí <em>a</em>, <em>y</em> ‚Üí <em>u</em>, <em>√Ω</em> ‚Üí <em>√∫</em>).</li></ul><p>√ûa√∞ kemur ekkert s√©rhlj√≥√∞ milli stofnsins og endingarinnar:</p><figure><table><tr><th></th><th colspan="2">Pers√≥na</th><th><em>a√∞ spyrja</em></th><th><em>a√∞ semja</em></th><th><em>a√∞ flytja</em></th></tr><tr><th rowspan="3">Eintala</th><th>1.</th><td><em>√©g</em></td><td><em>spur<strong>√∞i</strong></em></td><td><em>sam<strong>di</strong></em></td><td><em>flut<strong>ti</strong></em></td></tr><tr><th>2.</th><td><em>√æ√∫</em></td><td><em>spur<strong>√∞ir</strong></em></td><td><em>sam<strong>dir</strong></em></td><td><em>flut<strong>tir</strong></em></td></tr><tr><th>3.</th><td><em>hann<br>h√∫n<br>h√°n<br>√æa√∞</em></td><td><em>spur<strong>√∞i</strong></em></td><td><em>sam<strong>di</strong></em></td><td><em>flut<strong>ti</strong></em></td></tr><tr><th rowspan="3">Fleirtala</th><th>1.</th><td><em>vi√∞</em></td><td><em>spur<strong>√∞um</strong></em></td><td><em>s<span class="ushift">√∂</span>m<strong>dum</strong></em></td><td><em>flut<strong>tum</strong></em></td></tr><tr><th>2.</th><td><em>√æi√∞</em></td><td><em>spur<strong>√∞u√∞</strong></em></td><td><em>s<span class="ushift">√∂</span>m<strong>du√∞</strong></em></td><td><em>flut<strong>tu√∞</strong></em></td></tr><tr><th>3.</th><td><em>√æeir<br>√æ√¶r<br>√æau</em></td><td><em>spur<strong>√∞u</strong></em></td><td><em>s<span class="ushift">√∂</span>m<strong>du</strong></em></td><td><em>flut<strong>tu</strong></em></td></tr></table></figure><div class="theme-admonition theme-admonition-info alert alert--info admonition_LlT9"><div class="admonitionHeading_tbUL"><span class="admonitionIcon_kALy"><svg viewBox="0 0 14 16"><path fill-rule="evenodd" d="M7 2.3c3.14 0 5.7 2.56 5.7 5.7s-2.56 5.7-5.7 5.7A5.71 5.71 0 0 1 1.3 8c0-3.14 2.56-5.7 5.7-5.7zM7 1C3.14 1 0 4.14 0 8s3.14 7 7 7 7-3.14 7-7-3.14-7-7-7zm1 3H6v5h2V4zm0 6H6v2h2v-2z"></path></svg></span>U-shift</div><div class="admonitionContent_S0QG"><p>√ç fleirt√∂lunni (<em>vi√∞ s√∂mdum</em>, <em>√æi√∞ s√∂mdu√∞</em>, <em>√æau s√∂mdu</em>) er einnig m√∂guleiki √° U-hlj√≥√∞varpi <em>eftir</em> I-hlj√≥√∞varp af v√∂ldum <em>‚Äë<!-- -->u<!-- -->‚Äë</em> √≠ endingunni. Sj√° <a href="/is/docs/sound-changes/u-shift">U-hlj√≥√∞varp</a> fyrir reglurnar.</p></div></div><h4 class="anchor anchorWithStickyNavbar_LWe7" id="tannhlj√≥√∞sendingar">Tannhlj√≥√∞sendingar<a href="#tannhlj√≥√∞sendingar" class="hash-link" aria-label="Direct link to Tannhlj√≥√∞sendingar" title="Direct link to Tannhlj√≥√∞sendingar">‚Äã</a></h4><p>√û√°t√≠√∞arendingar 2. og 3. flokks sagna innihalda ü¶∑ <strong>tannhlj√≥√∞</strong>, √Ωmist <em>√∞</em>, <em>d</em> e√∞a <em>t</em>. Tannhlj√≥√∞i√∞ r√¶√∞st af hlj√≥√∞inu sem kemur beint √° undan √æv√≠:</p><figure><table><tr><th>Stofn endar √°</th><th colspan="2">Tannhlj√≥√∞</th><th>2. flokkur</th><th>3. flokkur</th></tr><tr><th>s√©rhlj√≥√∞i <br>e√∞a <br><em>f</em>, <em>g</em>, <em>r</em></th><th rowspan="5">+</th><th><em>√∞</em></th><td><em>sp√°√∞i</em><br><em>leyf√∞i</em><br><em>fleyg√∞i</em><br><em>l√¶r√∞i</em></td><td><em>fl√∫√∞i</em><br><em>kruf√∞i</em><br><em>√æag√∞i</em><br><em>spur√∞i</em></td></tr><tr><th><em>l</em>, <em>m</em>, <em>n</em></th><th><em>d</em></th><td><em>f√¶ldi</em><br><em>gleymdi</em><br><em>r√¶ndi</em></td><td><em>duldi</em><br><em>samdi</em><br><em>hrundi</em></td></tr><tr><th><em>√∞</em></th><th><em>dd</em></th><td><em>g√¶ddi</em><br><em>meiddi</em></td><td><em>gladdi</em></td></tr><tr><th><em>k</em>, <em>p</em>, <em>t</em>, <em>s</em></th><th><em>t</em></th><td><em>r√¶kti</em><br><em>gleypti</em><br><em>breytti</em><br><em>l√¶sti</em></td><td><em>lukti</em><br><em>lapti</em><br><em>flutti</em><br><em>√æusti</em></td></tr><tr><th>samhlj√≥√∞i + <em>√∞</em>, <em>d</em>, <em>t</em></th><th><em>t</em></th><td><em>fullyrti</em><br><em>benti</em><br><em>r√∂lti</em><br></td><td>‚Äî</td></tr></table></figure><h3 class="anchor anchorWithStickyNavbar_LWe7" id="sterkar-sagnir">Sterkar sagnir<a href="#sterkar-sagnir" class="hash-link" aria-label="Direct link to Sterkar sagnir" title="Direct link to Sterkar sagnir">‚Äã</a></h3><p>√ç √≠slensku er √æ√°t√≠√∞ <strong>sterkra sagna</strong> myndu√∞ me√∞ √æv√≠ a√∞¬†skipta um s√©rhlj√≥√∞. Mismunandi s√©rhlj√≥√∞ eru √≠ mismunandi myndum en saman mynda √æau hlj√≥√∞skiptar√∂√∞. Sterkar sagnir skiptast √≠ sj√∂ flokka eftir √æv√≠ hvernig hlj√≥√∞skiptar√∂√∞ √æ√¶r f√°. </p><p>√ûa√∞ er g√≥√∞ hugmynd a√∞ l√¶ra üß© <strong>kennimyndir</strong> sterkra sagna. Me√∞ kennimyndunum fimm getur ma√∞ur fundi√∞ allar a√∞rar m√∂gulegar myndir sagnarinnar en √æ√¶r eru:</p><ol><li>nafnh√°ttur,</li><li>fyrsta pers√≥na eint√∂lu √≠ n√∫t√≠√∞,</li><li>fyrsta pers√≥na eint√∂lu √≠ √æ√°t√≠√∞,</li><li>fyrsta pers√≥na fleirt√∂lu √≠ √æ√°t√≠√∞,</li><li>l√Ωsingarh√°ttur √æ√°t√≠√∞ar.</li></ol><p>H√©r fyrir ne√∞an fylgja kennimyndir sj√∂ sterkra sagna. Hver √æeirra er √∫r √≥l√≠kum flokki:</p><figure><table><thead><tr><th>Flokkur</th><th>Nafnh√°ttur</th><th>1. p. et. nt.</th><th>1. p. et. √æt.</th><th>1. p. ft. √æt.</th><th>Lh. √æt.</th></tr></thead><tbody><tr><th>1.</th><td><em>b√≠ta</em></td><td><em>b√≠t</em></td><td><em>beit</em></td><td><em>bitum</em></td><td><em>biti√∞</em></td></tr><tr><th>2.</th><td><em>sj√≥√∞a</em></td><td><em>s√Ω√∞</em></td><td><em>sau√∞</em></td><td><em>su√∞um</em></td><td><em>so√∞i√∞</em></td></tr><tr><th>3.</th><td><em>detta</em></td><td><em>dett</em></td><td><em>datt</em></td><td><em>duttum</em></td><td><em>dotti√∞</em></td></tr><tr><th>4.</th><td><em>stela</em></td><td><em>stel</em></td><td><em>stal</em></td><td><em>st√°lum</em></td><td><em>stoli√∞</em></td></tr><tr><th>5.</th><td><em>sitja</em></td><td><em>sit</em></td><td><em>sat</em></td><td><em>s√°tum</em></td><td><em>seti√∞</em></td></tr><tr><th>6.</th><td><em>taka</em></td><td><em>tek</em></td><td><em>t√≥k</em></td><td><em>t√≥kum</em></td><td><em>teki√∞</em></td></tr><tr><th>7.</th><td><em>gr√°ta</em></td><td><em>gr√¶t</em></td><td><em>gr√©t</em></td><td><em>gr√©tum</em></td><td><em>gr√°ti√∞</em></td></tr></tbody></table></figure><p>H√©r fyrir ne√∞an er hver flokkur tekinn fyrir sig. <a href="/is/docs/reference/strong-verbs">H√©r getur√∞u flett upp sterkum s√∂gnum √≠ t√∂flu.</a></p><h4 class="anchor anchorWithStickyNavbar_LWe7" id="1-flokkur-sterkt">1. flokkur<a href="#1-flokkur-sterkt" class="hash-link" aria-label="Direct link to 1. flokkur" title="Direct link to 1. flokkur">‚Äã</a></h4><p><strong>Hlj√≥√∞skiptar√∂√∞:</strong> <span class="vowel-highlight">√≠</span><span class="dash"> ‚Äì </span><span class="vowel-highlight">ei</span><span class="dash"> ‚Äì </span><span class="vowel-highlight">i</span><span class="dash"> ‚Äì </span><span class="vowel-highlight">i/e</span></p><figure><table class="paradigm"><thead><tr><th width="25%">Nafnh√°ttur</th><th width="25%">1. p. et. √æt.</th><th width="25%">1. p. ft. √æt.</th><th width="25%">Lh. √æt.</th></tr></thead><tbody><tr><td><em>l√≠ta</em></td><td><em>leit</em></td><td><em>litum</em></td><td><em>liti√∞</em></td></tr><tr><td><em>skr√≠√∞a</em></td><td><em>skrei√∞</em></td><td><em>skri√∞um</em></td><td><em>skri√∞i√∞</em></td></tr><tr><td><em>b√≠√∞a</em></td><td><em>bei√∞</em></td><td><em>bi√∞um</em></td><td><em>be√∞i√∞</em></td></tr></tbody></table></figure><p>Ein s√∂gn √≠ √æessum flokki er a√∞eins √∂√∞ruv√≠si:</p><figure><table class="paradigm"><tbody><tr><td width="25%"><em>st√≠ga</em></td><td width="25%"><em>steig/<strong>st√©</strong></em></td><td width="25%"><em>stigum</em></td><td width="25%"><em>stigi√∞</em></td></tr></tbody></table></figure><h4 class="anchor anchorWithStickyNavbar_LWe7" id="2-flokkur-sterkt">2. flokkur<a href="#2-flokkur-sterkt" class="hash-link" aria-label="Direct link to 2. flokkur" title="Direct link to 2. flokkur">‚Äã</a></h4><p><strong>Hlj√≥√∞skiptar√∂√∞:</strong> <span class="vowel-highlight">j√≥/j√∫</span><span class="dash"> ‚Äì </span><span class="vowel-highlight">au</span><span class="dash"> ‚Äì </span><span class="vowel-highlight">u</span><span class="dash"> ‚Äì </span><span class="vowel-highlight">o</span></p><figure><table class="paradigm"><thead><tr><th width="25%">Nafnh√°ttur</th><th width="25%">1. p. et. √æt.</th><th width="25%">1. p. ft. √æt.</th><th width="25%">Lh. √æt.</th></tr></thead><tbody><tr><td><em>bj√≥√∞a</em></td><td><em>bau√∞</em></td><td><em>bu√∞um</em></td><td><em>bo√∞i√∞</em></td></tr><tr><td><em>sj√≥√∞a</em></td><td><em>sau√∞</em></td><td><em>su√∞um</em></td><td><em>so√∞i√∞</em></td></tr><tr><td><em>skj√≥ta</em></td><td><em>skaut</em></td><td><em>skutum</em></td><td><em>skoti√∞</em></td></tr><tr><td><em>flj√∫ga</em></td><td><em>flaug</em></td><td><em>flugum</em></td><td><em>flogi√∞</em></td></tr><tr><td><em>strj√∫ka</em></td><td><em>strauk</em></td><td><em>strukum</em></td><td><em>stroki√∞</em></td></tr></tbody></table></figure><h4 class="anchor anchorWithStickyNavbar_LWe7" id="3-flokkur-sterkt">3. flokkur<a href="#3-flokkur-sterkt" class="hash-link" aria-label="Direct link to 3. flokkur" title="Direct link to 3. flokkur">‚Äã</a></h4><p><strong>Hlj√≥√∞skiptar√∂√∞:</strong> <span class="vowel-highlight">e/i</span><span class="dash"> ‚Äì </span><span class="vowel-highlight">a</span><span class="dash"> ‚Äì </span><span class="vowel-highlight">u</span><span class="dash"> ‚Äì </span><span class="vowel-highlight">u/o</span></p><figure><table class="paradigm"><thead><tr><th width="25%">Nafnh√°ttur</th><th width="25%">1. p. et. √æt.</th><th width="25%">1. p. ft. √æt.</th><th width="25%">Lh. √æt.</th></tr></thead><tbody><tr><td><em>detta</em></td><td><em>datt</em></td><td><em>duttum</em></td><td><em>dotti√∞</em></td></tr><tr><td><em>skreppa</em></td><td><em>skrapp</em></td><td><em>skruppum</em></td><td><em>skroppi√∞</em></td></tr></tbody></table></figure><p>√ç sterkum s√∂gnum √≠ √æessum flokki sem byrja √° <em>v-</em> √≠ nafnh√¶tti er √æv√≠ hlj√≥√∞i sleppt √° undan <em>u</em> e√∞a <em>o</em>:</p><figure><table class="paradigm"><tbody><tr><td width="25%"><em>ver√∞a</em></td><td width="25%"><em>var√∞</em></td><td width="25%"><em>ur√∞um</em></td><td width="25%"><em>or√∞i√∞</em></td></tr><tr><td><em>vinna</em></td><td><em>vann</em></td><td><em>unnum</em></td><td><em>unni√∞</em></td></tr></tbody></table></figure><p>Beyging <em>binda</em> og <em>vinda</em> er a√∞eins √≥regluleg √≠ eint√∂lu:</p><figure><table class="paradigm"><tbody><tr><td width="25%"><em>binda</em></td><td width="25%"><em>ba<strong>tt</strong></em></td><td width="25%"><em>bundu</em></td><td width="25%"><em>bundi√∞</em></td></tr><tr><td><em>vinda</em></td><td><em>va<strong>tt</strong></em></td><td><em>undu</em></td><td><em>undi√∞</em></td></tr></tbody></table></figure><h4 class="anchor anchorWithStickyNavbar_LWe7" id="4-flokkur-sterkt">4. flokkur<a href="#4-flokkur-sterkt" class="hash-link" aria-label="Direct link to 4. flokkur" title="Direct link to 4. flokkur">‚Äã</a></h4><p><strong>Hlj√≥√∞skiptar√∂√∞:</strong> <span class="vowel-highlight">e/o</span><span class="dash"> ‚Äì </span><span class="vowel-highlight">a</span><span class="dash"> ‚Äì </span><span class="vowel-highlight">√°</span><span class="dash"> ‚Äì </span><span class="vowel-highlight">o</span></p><figure><table class="paradigm"><thead><tr><th width="25%">Nafnh√°ttur</th><th width="25%">1. p. et. √æt.</th><th width="25%">1. p. ft. √æt.</th><th width="25%">Lh. √æt.</th></tr></thead><tbody><tr><td><em>bera</em></td><td><em>bar</em></td><td><em>b√°rum</em></td><td><em>bori√∞</em></td></tr><tr><td><em>skera</em></td><td><em>skar</em></td><td><em>sk√°rum</em></td><td><em>skori√∞</em></td></tr><tr><td><em>stela</em></td><td><em>stal</em></td><td><em>st√°lum</em></td><td><em>stoli√∞</em></td></tr></tbody></table></figure><p>√ç <em>sofa</em> er <em>v</em> b√¶tt vi√∞ myndir sem innihalda <em>a</em> og <em>√°</em>:</p><figure><table class="paradigm"><tbody><tr><td width="25%"><em>sofa</em></td><td width="25%"><em>s<strong>v</strong>af</em></td><td width="25%"><em>s<strong>v</strong>√°fum</em></td><td width="25%"><em>sofi√∞</em></td></tr></tbody></table></figure><h4 class="anchor anchorWithStickyNavbar_LWe7" id="5-flokkur-sterkt">5. flokkur<a href="#5-flokkur-sterkt" class="hash-link" aria-label="Direct link to 5. flokkur" title="Direct link to 5. flokkur">‚Äã</a></h4><p><strong>Hlj√≥√∞skiptar√∂√∞:</strong> <span class="vowel-highlight">e/i</span><span class="dash"> ‚Äì </span><span class="vowel-highlight">a</span><span class="dash"> ‚Äì </span><span class="vowel-highlight">√°</span><span class="dash"> ‚Äì </span><span class="vowel-highlight">e</span></p><figure><table class="paradigm"><thead><tr><th width="25%">Nafnh√°ttur</th><th width="25%">1. p. et. √æt.</th><th width="25%">1. p. ft. √æt.</th><th width="25%">Lh. √æt.</th></tr></thead><tbody><tr><td><em>gefa</em></td><td><em>gaf</em></td><td><em>g√°fum</em></td><td><em>gefi√∞</em></td></tr><tr><td><em>drepa</em></td><td><em>drap</em></td><td><em>dr√°pum</em></td><td><em>drepi√∞</em></td></tr><tr><td><em>bi√∞ja</em></td><td><em>ba√∞</em></td><td><em>b√°√∞um</em></td><td><em>be√∞i√∞</em></td></tr><tr><td><em>sitja</em></td><td><em>sat</em></td><td><em>s√°tum</em></td><td><em>seti√∞</em></td></tr></tbody></table></figure><p>L√Ωsingarh√°ttur √æ√°t√≠√∞ar <em>geta</em> er √≥reglulegur √≠ merkingunni ‚Äûvera f√¶r um‚Äú:</p><figure><table class="paradigm"><tbody><tr><td width="25%"><em>geta</em></td><td width="25%"><em>gat</em></td><td width="25%"><em>g√°tum</em></td><td width="25%"><em>get<strong>a√∞</strong></em></td></tr></tbody></table></figure><p>Hins vegar er l√Ωsingarh√°ttur √æ√°t√≠√∞ar <em>get<strong>i√∞</strong></em> √≠ merkingunni ‚Äûgiska‚Äú.</p><h4 class="anchor anchorWithStickyNavbar_LWe7" id="6-flokkur-sterkt">6. flokkur<a href="#6-flokkur-sterkt" class="hash-link" aria-label="Direct link to 6. flokkur" title="Direct link to 6. flokkur">‚Äã</a></h4><p><strong>Hlj√≥√∞skiptar√∂√∞:</strong> <span class="vowel-highlight">a</span><span class="dash"> ‚Äì </span><span class="vowel-highlight">√≥</span><span class="dash"> ‚Äì </span><span class="vowel-highlight">√≥</span><span class="dash"> ‚Äì </span><span class="vowel-highlight">a/e</span></p><figure><table class="paradigm"><thead><tr><th width="25%">Nafnh√°ttur</th><th width="25%">1. p. et. √æt.</th><th width="25%">1. p. ft. √æt.</th><th width="25%">Lh. √æt.</th></tr></thead><tbody><tr><td><em>fara</em></td><td><em>f√≥r</em></td><td><em>f√≥rum</em></td><td><em>fari√∞</em></td></tr><tr><td><em>taka</em></td><td><em>t√≥k</em></td><td><em>t√≥kum</em></td><td><em>teki√∞</em></td></tr></tbody></table></figure><p>Sumar sagnir √≠ √æessum flokki f√° <em>g</em> √≠ fleirt√∂lu √≠ √æ√°t√≠√∞ og √≠ l√Ωsingarh√¶tti √æ√°t√≠√∞ar:</p><figure><table class="paradigm"><tbody><tr><td width="25%"><em>hl√¶ja</em></td><td width="25%"><em>hl√≥</em></td><td width="25%"><em>hl√≥<strong>g</strong>um</em></td><td width="25%"><em>hle<strong>g</strong>i√∞</em></td></tr><tr><td><em>sl√°</em></td><td><em>sl√≥</em></td><td><em>sl√≥<strong>g</strong>um</em></td><td><em>sle<strong>g</strong>i√∞</em></td></tr></tbody></table></figure><p>√ç <em>standa</em> er fur√∞uleg samhlj√≥√∞sbreyting (<em>nd</em> ‚Üí <em>√∞</em>) √≠ √æ√°t√≠√∞ og l√Ωsingarh√¶tti √æ√°t√≠√∞ar:</p><figure><table class="paradigm"><tbody><tr><td width="25%"><em>standa</em></td><td width="25%"><em>st√≥<strong>√∞</strong></em></td><td width="25%"><em>st√≥<strong>√∞</strong>um</em></td><td width="25%"><em>sta<strong>√∞</strong>i√∞</em></td></tr></tbody></table></figure><h4 class="anchor anchorWithStickyNavbar_LWe7" id="7-flokkur-sterkt">7. flokkur<a href="#7-flokkur-sterkt" class="hash-link" aria-label="Direct link to 7. flokkur" title="Direct link to 7. flokkur">‚Äã</a></h4><p><strong>Hlj√≥√∞skiptar√∂√∞:</strong> <span class="vowel-highlight">√©</span><span class="dash"> ‚Äì </span><span class="vowel-highlight">√©</span></p><p><strong>Hlj√≥√∞skiptar√∂√∞:</strong> <span class="vowel-highlight">j√≥</span><span class="dash"> ‚Äì </span><span class="vowel-highlight">u</span></p><p>üóëÔ∏è 7. flokkurinn er h√°lfger√∞ur ruslag√°mur undir allt sem passar ekki inn √≠ annan flokk. √ûa√∞ er samt eitt sem sagnir √≠ √æessum flokki eiga sameiginlegt: </p><ul><li>S√©rhlj√≥√∞i√∞ √≠ stofninum er (yfirleitt) √æa√∞ sama og s√©rhlj√≥√∞i√∞ √≠ l√Ωsingarh√¶tti √æ√°t√≠√∞ar.</li></ul><figure><table class="paradigm"><thead><tr><th width="25%">Nafnh√°ttur</th><th width="25%">1. p. et. √æt.</th><th width="25%">1. p. ft. √æt.</th><th width="25%">Lh. √æt.</th></tr></thead><tbody><tr><td><em>halda</em></td><td><em>h√©lt</em></td><td><em>h√©ldum</em></td><td><em>haldi√∞</em></td></tr><tr><td><em>gr√°ta</em></td><td><em>gr√©t</em></td><td><em>gr√©tum</em></td><td><em>gr√°ti√∞</em></td></tr><tr><td><em>leika</em></td><td><em>l√©k</em></td><td><em>l√©kum</em></td><td><em>leiki√∞</em></td></tr><tr><td><em>hlaupa</em></td><td><em>hlj√≥p</em></td><td><em>hlupum</em></td><td><em>hlaupi√∞</em></td></tr></tbody></table></figure><p>√ç <em>f√°</em>, <em>ganga</em> og <em>b√∫a</em> eru nokkrar skringilegar samhlj√≥√∞sbreytingar:</p><figure><table class="paradigm"><tbody><tr><td width="25%"><em>f√°</em></td><td width="25%"><em>f√©<strong>kk</strong></em></td><td width="25%"><em>fe<strong>ng</strong>um</em></td><td width="25%"><em>fe<strong>ng</strong>i√∞</em></td></tr><tr><td><em>ganga</em></td><td><em>ge<strong>kk</strong></em></td><td><em>gengum</em></td><td><em>gengi√∞</em></td></tr><tr><td><em>b√∫a</em></td><td><em>bj√≥</em></td><td><em>bju<strong>gg</strong>um</em></td><td><em>b√∫i√∞</em></td></tr></tbody></table></figure></div></article><nav class="pagination-nav docusaurus-mt-lg" aria-label="Docs pages navigation"><a class="pagination-nav__link pagination-nav__link--prev" href="/is/docs/verbs/present"><div class="pagination-nav__sublabel">S√≠√∞asta</div><div class="pagination-nav__label">N√∫t√≠√∞</div></a><a class="pagination-nav__link pagination-nav__link--next" href="/is/docs/verbs/future"><div class="pagination-nav__sublabel">N√¶sta</div><div class="pagination-nav__label">Future</div></a></nav></div></div><div class="col col--3"><div class="tableOfContents_bqdL thin-scrollbar theme-doc-toc-desktop"><ul class="table-of-contents table-of-contents__left-border"><li><a href="#notkun" class="table-of-contents__link toc-highlight">Notkun</a></li><li><a href="#beyging" class="table-of-contents__link toc-highlight">Beyging</a><ul><li><a href="#veikar-sagnir" class="table-of-contents__link toc-highlight">Veikar sagnir</a></li><li><a href="#sterkar-sagnir" class="table-of-contents__link toc-highlight">Sterkar sagnir</a></li></ul></li></ul></div></div></div></div></main></div></div><footer class="footer"><div class="container container-fluid"><div class="footer__links text--center"><div class="footer__links"><a href="https://www.youtube.com/c/islenskukennarinn" target="_blank" rel="noopener noreferrer" class="footer__link-item youtube">YouTube-r√°s</a><span class="footer__link-separator">¬∑</span><a href="https://www.maxnaylor.co.uk" target="_blank" rel="noopener noreferrer" class="footer__link-item">Um h√∂fundinn</a></div></div><div class="footer__bottom text--center"><div class="footer__copyright">¬© Max Naylor 2024 </div></div></div></footer></div>
<script src="/is/assets/js/runtime~main.f4acf949.js"></script>
<script src="/is/assets/js/main.e3ca905a.js"></script>
<script type="module" src="https://cdn.jsdelivr.net/npm/pushfeedback@latest/dist/pushfeedback/pushfeedback.esm.js"></script>
<script>const feedbackButton=document.createElement("feedback-button");feedbackButton.setAttribute("project","m7o7exyzyq"),feedbackButton.setAttribute("modal-position","bottom-right"),feedbackButton.setAttribute("button-style","light"),feedbackButton.setAttribute("button-position","bottom-right"),feedbackButton.setAttribute("id","default"),feedbackButton.textContent="Feedback",document.body.appendChild(feedbackButton)</script></body>
</html>